# 小规模纳税人因季度开票销售额未达到 99 万而免征增值税

提问人：安好 时间：2020-01-06 19:31:40
请教陈版，小规模纳税人因季度开票销售额未达到 9 万而免征增值税，并没有从政府无偿取得货币性资产，是否也按政府补助核算？

回答人：chenyiwei
由于增值税作为价外税的特殊性，其在征缴环节的减免计入其他收益，本案例就属于这种情况。如果是在计税环节直接免征（如图书），则此时免征的增值税额直接计入营业收入，不属于政府补助。